臺灣板橋地方法院刑事判決　　　　　　　 96年度訴字第796號
公　訴　人　臺灣板橋地方法院檢察署檢察官
被　　　告　乙○○
　　　　　　　　　　（另案於臺灣臺北監獄臺北分監執行）
指定辯護人　劉淑琴律師（義務辯護人）
上列被告因違反槍砲彈藥刀械管制條例案件，經檢察官提起公訴
（95年度偵字第246 號），本院判決如下：
    主  文
乙○○未經許可，寄藏可發射子彈具有殺傷力之改造手槍，累犯
，處有期徒刑伍年，併科罰金新臺幣貳拾萬元，罰金如易服勞役
，以罰金總額與陸個月之日數比例折算。
扣案之改造手槍壹支（含彈匣壹個，槍枝管制編號000000
0000號）沒收。
    事  實
一、乙○○：(一)於85年間，因偽造貨幣案件，經臺灣高等法院高
    雄分院以85年度上訴字第1416號判決判處有期徒刑4 年確定
    ，送監執行於87年9 月15日縮短刑期假釋出監，嗣經撤銷假
    釋，應執行殘刑有期徒刑2 年3 月又10日；(二)於89年間，因
    偽造文書案件，經本院以89年度易字第3206號判決判處有期
    徒刑3 月確定，連同前述(一)所示之殘刑有期徒刑部分，送監
    接續執行於91年12月10日縮刑期滿執行完畢；(三)於93年間，
    因違反毒品危害防制條例案件，經本院以93年度簡字第745
    號判決分別判處有期徒刑5 月、3 月，應執行有期徒刑6 月
    確定，於93年7 月9 日易科罰金執行完畢；(四)於94年間，因
    違反毒品危害防制條例案件，經臺灣高等法院以94年度上訴
    字第1547號判決分別判處有期徒刑1 年2 月、1 年，應執行
    有期徒刑2 年確定；(五)於同年間，復因竊盜案件，經本院以
    94年度易字第1498號判決判處有期徒刑3 月確定；於(六)於同
    年間，又因違反毒品危害防制條例案件，就施用第二級毒品
    罪部分，經本院以94年度訴字第2124號判決判處有期徒刑10
    月，復經臺灣高等法院以95年度上訴字第2093號判決，就施
    用第一級毒品部分，判處有期徒刑1 年，就上開施用第二級
    毒品部分駁回上訴，前揭二罪刑復合併定應執行有期徒刑1
    年8 月確定；(七)於95年間，因違反槍砲彈藥刀械管制條例案
    件，經本院以95年度訴字第1122號判決判處有期徒刑3 年4
    月，併科罰金新臺幣150,000 元，如易服勞役，以銀元300
    元即新臺幣900 元折算1 日確定；上述(四)至(七)所示之數罪刑
    ，現經入監接續執行中。詎其猶不知悔改，明知可發射子彈
    具有殺傷力之改造手槍及具有殺傷力之子彈，係槍砲彈藥刀
    械管制條例所列管之槍砲、彈藥，非經中央主管機關許可，
    不得無故持有、寄藏，竟基於寄藏可發射子彈具有殺傷力之
    改造槍枝及子彈之犯意，約於94年12月19日17時許（起訴書
    誤繕為該日17、18時許），在臺北縣五股鄉○○路161 號之
    電玩店內，受綽號「阿祥」之真實姓名年籍不詳之成年男子
    （起訴書誤載為林長明，惟林長明被訴之持有改造手槍及子
    彈部分，業經本院以95年度訴字第950 號判決無罪確定）之
    託，收受該男子所交付之可發射子彈具有殺傷力之仿COLT廠
    1908 CALIBER 25 型半自動手槍製造之槍枝換裝土造金屬槍
    管而成之改造手槍1 支（含彈匣1 個，槍枝管制編號000000
    0000號）、具殺傷力之制式子彈（口徑0.38吋）及改造子彈
    （具直徑6.9 ㎜土造金屬彈頭）各1 顆（起訴書誤載為具有
    殺傷力之子彈1 顆）及不具殺傷力之改造子彈4 顆，而由乙
    ○○寄藏於其身上；旋於同日19時30分許（起訴書誤寫為該
    日18時許），在上址前方，與女友李倩怡及友人林長明、劉
    進發共同搭乘計程車準備離去之際，為警查獲，並扣得前開
    具殺傷力之改造手槍1 支（含彈匣1 個，槍枝管制編號0000
    000000號）、制式子彈及改造子彈各1 顆（均經鑑定試射）
    、不具殺傷力之改造子彈5 顆，始悉上情。
二、案經臺北縣政府警察局蘆洲分局報請臺灣板橋地方法院檢察
    署檢察官偵查起訴。
    理  由
壹、證據能力：
一、卷附之內政部警政署刑事警察局95年1 月2 日刑鑑字第0940
    199048號槍彈鑑定書1 份、96年4 月3 日刑鑑字第09600422
    29號函1 紙（見臺灣甲○地方法院檢察署95年度偵字第246
    號偵查卷〈下稱偵查卷〉第159 至162 頁，本院卷第44頁）
    ，性質上雖均屬被告以外之人於審判外之書面陳述，然就槍
    彈鑑定書部分，係由司法警察等偵查輔助人員於案件未移送
    檢察官偵辦前之調查犯罪階段，依據檢察長之概括授權，先
    行將查扣之槍砲、彈藥等證物送請檢察機關預先核定之專責
    鑑定人或鑑定機關實施鑑定，基於檢察一體原則，該鑑定人
    或鑑定機關亦應視同受承辦檢察官所選任或囑託而執行鑑定
    業務，另函文部分，則係本院依職權囑託內政部警政署刑事
    警察局進行鑑定，其等所出具之書面鑑定報告，均屬刑事訴
    訟法第206 條所定之傳聞例外情形，且被告乙○○及其辯護
    人迄於本院言詞辯論終結前均未聲明異議，經本院審酌前開
    書面陳述作成時之情況，認為適當，應有證據能力。
二、卷附之槍彈初步檢視照片20張（見偵查卷第125 至134 頁）
    ，性質上乃係以相機照片此種機械之方式所留存之影像，並
    非被告以外之人於審判外所為之言詞或書面陳述，亦即非屬
    供述證據，又非文書證據，自不受刑事訴訟法規定之傳聞法
    則所拘束，且上開照片乃係警員查獲被告後，就扣案之物品
    所拍攝之照片，經核亦無違法取證之情事，並與被告被訴之
    寄藏具有殺傷力之改造槍枝及子彈罪之待證事實有關，自應
    具有證據能力。
貳、實體部分：
一、訊據被告矢口否認有何寄藏具有殺傷力之改造手槍及子彈之
    犯行，辯稱：伊不知道槍彈有殺傷力，且該槍彈係由報紙包
    著，伊不知其內是槍彈，伊係於為警查獲後，經警員打開報
    紙，始知其內裝有手槍及子彈，且該手槍係拆解的云云。其
    辯護人辯護意旨略以：就槍枝之鑑定應以試射法進行鑑定，
    始能鑑定槍枝是否具有殺傷力，而扣案之手槍僅依性能檢驗
    法進行鑑定，自不足以認定該手槍是否具有殺傷力；再被告
    於檢察官訊問時即表示扣案之手槍是拆散的，並非臨訟改稱
    之詞等語。惟查：
  (一)上揭犯罪事實，業據被告於警詢及本院準備程序時坦承不諱
    （見偵查卷第13頁，本院卷第54頁），並有前開具殺傷力之
    改造手槍1 支（含彈匣1 個）、制式子彈及改造子彈各1 顆
    （均經鑑定試射）扣案可資佐證，而扣案之槍彈，經送請內
    政部警政署刑事警察局以性能檢驗法、試射法鑑定認：「一
    、送鑑改造手槍（含彈匣）壹支（槍枝管制編號0000000000
    號），認係仿COLT廠1908 CALIBER 25 型半自動手槍製造之
    槍枝換裝土造金屬槍管而成之改造手槍，機械性能良好，可
    擊發適用之子彈，認具殺傷力。二、送鑑制式成品子彈壹顆
    ，認係口徑0.38吋之制式子彈，經檢視，彈底有撞擊痕跡，
    經實際試射，可擊發，認具殺傷力。三、送鑑改造子彈伍顆
    ，認均係直徑6.9 ㎜土造金屬彈頭之土造子彈，採樣貳顆試
    射：壹顆，可擊發，認具殺傷力；餘壹顆，雖可擊發，惟其
    發射動能甚微，認不具殺傷力」等情，另未經試射之改造子
    彈3 顆，經本院依職權送請該局進行實際試射鑑定，認「3
    顆未試射土造子彈，依貴院要求實際試射，均無法擊發，認
    均不具殺傷力」等情，有該局95年1 月2 日刑鑑字第094019
    9048號槍彈鑑定書1 份、96年4 月3 日刑鑑字第0960042229
    號函1 紙附卷可稽（見偵查卷第159 至162 頁，本院卷第44
    頁），足徵扣案之改造手槍1 支、制式子彈及改造子彈各1
    顆均具有殺傷力無疑（另改造子彈3 顆均不具殺傷力），堪
    認被告上開不利於己之自白與事實相符，堪予採信。至辯護
    人辯稱：槍枝之鑑定亦應以試射法鑑定等語，顯然無視內政
    部警察局刑事警察局本於專業鑑定機關所採用之專業鑑定方
    法，再依其專業知識進行鑑定判斷之能力，所辯無足採信。
  (二)至被告事後否認犯行，翻詞改稱：綽號「阿祥」所交付之物
    品係以報紙包裝，伊不知其內係槍彈，伊係於為警查獲後，
    經警員打開報紙，伊始知其內裝有手槍及子彈，且該手槍係
    拆解的云云。然被告於警詢時已明確供認：（問：今日警方
    於94年12月19日20時許，在臺北縣五股鄉○○路161 號前，
    查獲你持有改造手槍1 支含彈匣，制式子彈1 顆、改造子彈
    5 顆……，這些東西分別為你所有？）是我所有無誤。……
    （問：你被查獲的槍枝……來源為何？）槍枝是友人綽號「
    阿祥」，於94年12月19日在北縣五股鄉○○路電動玩具店內
    遇到他，他因在店內監視器有看到警察來，就將用報紙包一
    包，寄放在我這的，「阿祥」的聯絡電話0000000000。（問
    ：你被查獲的槍枝……作何用途？）槍枝我沒有做任何用途
    等語（見偵查卷第13頁），並於本院準備程序時再次供認：
    （問：對於檢察官所陳述之起訴事實是否認罪？）承認有檢
    察官所起訴之事實。（問：對於扣案6 顆子彈，經鑑定有2
    顆殺傷力，4 顆沒有殺傷力，有何意見？並經檢察官當庭擴
    張被告寄藏有殺傷力的子彈是2 顆）我都承認之語（見本院
    卷第54頁），且被告自偵查起至本院審理時，從未爭執警詢
    時之自白有何違法取供之情，再參以被告前於於94年2 月4
    日起至同年月5 日，即因違反槍砲彈藥刀械管制條例案件（
    有關寄藏具有殺傷力之改造手槍罪），經本院以95年度訴字
    第1122號判決判處有期徒刑3 年4 月，併科罰金新臺幣150,
    000 元，如易服勞役，以銀元300 元即新臺幣900 元折算1
    日確定，有臺灣高等法院被告前案紀錄表在卷可佐，可知被
    告前已有寄藏具有殺傷力之改造手槍之犯行，並非未曾接觸
    具有殺傷力之改造手槍之人，而被告於本院審理時自承：（
    問：綽號「阿祥」之人到底是將槍彈直接放進你的包包，還
    是交給你，你自己放進包包？）應該是他交給我，我再自己
    放進我的包包。當時我有摸，……是鐵的東西等語（見本院
    卷第104 至105 頁），是被告既有親自觸摸綽號「阿祥」之
    成年男子以報紙包裝後所交付之物品，並感覺是鐵的東西，
    則以被告前有寄藏具有殺傷力之改造手槍之前科，自應知悉
    該等物品為何，衡諸常情，被告豈有在不知該物為何之情形
    ，任意收受不知真實姓名年籍之友人所交付之物品之理？足
    見被告空言否認犯行，無非事後圖卸之詞，難以採信。是以
    ，被告前開不利於己之自白既係出於自由意願所為，且查與
    事實相符，並有扣案之槍彈足資為補強證據，足堪採信。
  (三)綜上所述，本案事證明確，被告犯行洵堪認定，應依法論科
    。
三、新舊法比較：
    按行為後法律有變更者，適用行為時之法律。但行為後之法
    律有利於行為人者，適用最有利於行為人之法律，刑法第2
    條第1 項定有明文（刑法第2 條係規範行為後法律變更所生
    新舊法律比較適用之準據法，是刑法第2 條本身雖經修正，
    但該條文既屬適用法律之準據法，本身尚無比較新舊法之問
    題，應逕適用裁判時之刑法第2 條規定以決定適用之刑罰法
    律）。查被告所犯之槍砲彈藥刀械管制條例第8 條第4 項之
    未經許可寄藏可發射子彈具殺傷力之改造槍枝罪、同條例第
    12條第4 項之未經許可寄藏子彈罪，法定本刑均有罰金刑之
    處罰，而被告行為後，刑法第33條第5 款有關罰金之最低數
    額之規定，業於94年2 月2 日修正公布，自95年7 月1 日起
    施行，修正前刑法第33條第5 款規定：「罰金：（銀元）1
    元以上」，且刑法分則編各罪所定罰金之貨幣單位原為銀元
    ，而銀元與新臺幣間之折算，依現行法規所定貨幣單位折算
    新臺幣條例規定，以銀元1 元折算新臺幣3 元；修正後刑法
    第33條第5 款則規定：「罰金：新臺幣1,000 元以上，以百
    元計算之」；經比較修正前、後之規定，修正後刑法第33條
    第5 款所定罰金之最低數額，較之修正前提高，自以修正前
    刑法第33條第5 款規定，較有利於被告，依刑法第2 條第1
    項前段之規定，自應適用行為時即修正前刑法第33條第5 款
    之規定。
四、論罪科刑：
  (一)寄藏與持有，均係將物置於自己實力支配之下，僅寄藏必先
    有他人之持有行為，而後始為之受寄代藏而已，故寄藏之受
    人委託代為保管，其保管之本身，亦屬持有，不過，此之持
    有係受寄之當然結果。又槍砲彈藥刀械管制條例係將「持有
    」與「寄藏」為分別之處罰規定，則單純之「持有」，固不
    包括「寄藏」，但「寄藏」之受人委託代為保管，其保管之
    本身所為之「持有」，既係「寄藏」之當然結果，法律上自
    宜僅就「寄藏」行為為包括之評價，不應另就「持有」予以
    論罪（最高法院74年臺上字第3400號判例要旨可參）。是核
    被告未經許可寄藏具有殺傷力之改造手槍、子彈之行為，係
    犯槍砲彈藥刀械管制條例第8 條第4 項之未經許可寄藏可發
    射子彈具殺傷力之改造槍枝罪、同條例第12條第4 項之未經
    許可寄藏子彈罪。
  (二)公訴意旨就被告寄藏之具有殺傷力子彈之顆數誤繕為1 顆，
    惟本案所查獲之1 顆制式子彈及5 顆改造子彈，經鑑定認制
    式子彈1 顆及改造子彈1 顆（合計2 顆）均有殺傷力之情，
    有前開槍彈鑑定書及內政部警政署刑事察局函佐卷可考，並
    經蒞庭檢察官當庭更正被告係寄藏具有殺傷力之子彈「2 顆
    」（見本院卷第54、101 頁），併此指明。
  (三)再被告所犯前開二罪，係以一行為而觸犯二罪名，為想像競
    合犯，應依刑法第55條之規定，從一重之未經許可寄藏可發
    射子彈具有殺傷力之改造槍枝罪處斷（被告行為後，刑法第
    55條雖亦經修正，修正前刑法第55條規定：「一行為而觸犯
    數罪名，或犯一罪而其方法或其結果之行為犯他罪名者，從
    一重處斷」；修正後第55條則規定：「一行為而觸犯數罪名
    者，從一重處斷。但不得科以較輕罪名所定最輕本刑以下之
    刑」。亦即修正後，仍保留有關想像競合犯之規定，但在科
    刑上有所限制，然此科刑之限制僅係法理之明文化，非屬法
    律之變更，自無比較新舊法之問題，最高法院95年度第8 次
    刑事庭會議決議五、(二)之意旨參照）。
  (四)按刑法第2 條第1 項之規定，係規範行為後「法律變更」所
    生新舊法適用之準據法，故被告行為後刑法條文之修正，對
    於被告並無有利或不利之情形者（例如新舊法處罰輕重相同
    ，犯罪構成要件亦無寬嚴之別等），即無適用修正後刑法第
    2 條第1 項之規定比較新舊法適用之問題。新刑法第47條雖
    將舊刑法修正限制為受徒刑之執行完畢，或一部之執行而赦
    免後，5 年以內「故意」再犯有期徒刑以上之罪，始成立累
    犯。但上述新舊法之規定，對於「故意」再犯罪部分，亦無
    所謂「有利或不利」之情形。依上說明，應無適用修正後刑
    法第2 條第1 項之規定比較新舊法適用之問題（最高法院95
    年度臺上字第5589號判決要旨可參）。查被告有如事實欄一
    之(一)至(三)所示之犯罪科刑及執行情形，有臺灣高等法院被告
    前案紀錄表在卷可稽，其於上開有期徒刑執行完畢後5 年內
    ，故意再犯本案有期徒刑以上之罪，無論依修正前、後之刑
    法第47條之規定，均構成累犯，是修正前、後有關累犯之規
    定，其實質內容相同，並無有利不利之別，自無刑法第2 條
    第1 項新舊法比較之問題，應依一般法律適用之原則（最高
    法院95年度第21次刑事庭會議決議參照），適用裁判時之刑
    法第47條第1 項之規定，加重其刑。
  (五)爰審酌被告有如事實所示之前科，有臺灣高等法院被告前案
    紀錄表存卷可佐，素行不佳，猶未經許可寄藏槍彈，危害人
    身安全、社會秩序至鉅，而為國法所厲禁，其猶恣意受託寄
    藏可發射子彈具有殺傷力之改造手槍及子彈，藐視公共規範
    ，欠缺守法觀念，且其於本案偵查中尚以偽證證稱：槍彈係
    由友人林長明所寄藏等語，以致林長明遭檢察官起訴後，經
    本院以95年度訴字第950 號判決無罪確定，無端浪費司法程
    序，應予非難，兼衡其所寄藏之時間，對於社會治安影響之
    程度，及被告犯罪後翻詞否認犯行，未見悔意之態度等一切
    情狀，量處如主文所示之刑（依最高法院95年度第8 次刑事
    庭會議決議六、(一)之意旨，新刑法第57條之規定，為法院就
    刑之裁量審認標準見解之明文化，非屬法律之變更，無新舊
    法比較適用之問題）。
  (六)又刑法第42條有關易服勞役之規定，因屬科刑規範事項之變
    更，其折算標準為裁判時所應諭知，自有就新舊法規定比較
    之必要。而按95年7 月1 日修正公布施行之刑法第2 條第1
    項規定，行為後法律有變更者，適用行為時之法律。但行為
    後之法律有利於行為人者，適用最有利於行為人之法律，係
    採從舊從輕之原則。而所謂「法律有變更」，係指足以影響
    行為之可罰性範圍及其法律效果之法律修正而言，易科罰金
    之折算標準、易服勞役之折算標準及期限涉及裁量權之行使
    ，係屬科刑規範事項，其折算標準於裁判時並應於主文內諭
    知，與一般純屬執行之程序有別，是如新舊法對易科罰金之
    折算標準、易服勞役之折算標準及期限各有不同時，自應依
    上開規定，比較適用最有利於行為人之法律。而比較時應就
    罪刑有關之共犯、未遂犯、連續犯、牽連犯、結合犯、以及
    累犯加重、自首減輕、暨其他法定加減原因、與加減例等一
    切情形，綜其全部之結果，而為比較，再適用有利於行為人
    之法律處斷，且應就罪刑有關之一切情形，比較其全部之結
    果，而為整個之適用，不能割裂而分別適用有利益之條文，
    本院24年上字第4634號、27年上字第2615號判例固足參照，
    但此之所謂不能割裂適用，係指與罪刑有關之本刑而言，不
    包括易刑處分，事關刑罰執行之易刑處分仍應分別適用最有
    利於行為人之法律。易言之，倘所處之主刑同時有徒刑、拘
    役易科罰金、罰金易服勞役之情形時，關於易科罰金、易服
    勞役部分應分別為新舊法有利不利之比較，依刑法第2 條第
    1 項從舊從輕原則定其易刑之折算標準（最高法院96年度臺
    上字第2233號判決要旨參照）。行為時即修正前刑法第42條
    第2 項、第3 項規定：「易服勞役以（銀元）1 元以上3 元
    以下折算1 日。但勞役期限不得逾6 個月」、「罰金總額折
    算逾6 個月之日數者，以罰金總額與6 個月之日數比例折算
    」，而被告行為時之易服勞役折算標準，依修正前罰金罰鍰
    提高標準條例第2 條前段之規定（現已刪除），就其原定數
    額提高為100 倍折算1 日，則被告行為時之易服勞役折算標
    準，應以銀元300 元折算1 日，經折算為新臺幣後，應係以
    新臺幣900 元折算為1 日。而裁判時即修正後刑法第42條第
    3 項前段、第5 項前段則規定：「易服勞役以新臺幣1,000
    元、2,000 元或3,000 元折算1 日，但勞役期限不得逾1 年
    」、「罰金總額折算逾1 年之日數者，以罰金總額與1 年之
    日數比例折算」，比較修正前、後之易服勞役折算標準，在
    所折算易服勞役日數未逾6 個月時，以修正後規定有利於被
    告，如逾6 個月之日數，則以修正前規定較有利於被告，而
    本案被告所量處之罰金刑，依修正前（以銀元300 元即新臺
    幣900 元折算1 日）、後（以新臺幣1,000 元折算1 日）之
    規定，所應折算易服勞役之日數均已逾6 個月，自以修正前
    之規定，較有利於被告，爰依修正前刑法第42條第3 項之規
    定，諭知罰金如易服勞役，以罰金總額與6 個月之日數比例
    折算，以資懲儆。
  (七)又中華民國96年罪犯減刑條例雖於96年7 月4 日制定公布，
    並自96年7 月16日施行，然本案被告所犯之重罪為槍砲彈藥
    刀械管制條例第8 條之罪，所宣告之刑復逾有期徒刑1 年6
    月，依該條例第3 條第1 項第4 款之規定，不得減刑，是本
    案核與減刑之要件不符，自不得減刑，併此指明。
五、扣案之改造手槍1 支（含彈匣1 個，槍枝管制編號00000000
    00號），認具殺傷力（詳見前述），乃係違禁物，併依主刑
    所適用之法律即修正前刑法第38條第1 項第1 款之規定，宣
    告沒收。又經鑑定試射認具殺傷力之制式子彈及改造子彈各
    1 顆，業經擊發而失其效能，已失其違禁物之性質；另改造
    子彈4 顆，經鑑定認不具殺傷力，並非違禁物，爰均不予宣
    告沒收，末此敘明。
據上論斷，應依刑事訴訟法第299 條第1 項前段，槍砲彈藥刀械
管制條例第8 條第4 項、第12條第4 項，刑法第11條前段、第2
條第1 項前段、第55條、第47條第1 項、修正前刑法第42條第3
項、第38條第1 項第1 款，判決如主文。
本案經檢察官郭季青到庭執行職務。
中　　華　　民　　國　　96　　年　　8 　　月　　9 　　日
                  刑事第十九庭  審判長法　官  許必奇
                                      法  官  曾正耀
                                      法  官  鄧雅心
以上正本證明與原本無異。
如不服本判決應於送達後10日內向本院提出上訴狀。
                                      書記官　王小芬
中　　華　　民　　國　　96　　年　　8 　　月　　9 　　日
附錄本案論罪科刑法條
槍砲彈藥刀械管制條例第八條
未經許可，製造、販賣或運輸鋼筆槍、瓦斯槍、麻醉槍、獵槍、
空氣槍或第四條第一項第一款所定其他可發射金屬或子彈具有殺
傷力之各式槍砲者，處無期徒刑或五年以上有期徒刑，併科新臺
幣一千萬元以下罰金。
未經許可，轉讓、出租或出借前項所列槍枝者，處五年以上有期
徒刑，併科新臺幣一千萬元以下罰金。
意圖供自己或他人犯罪之用，而犯前二項之罪者，處無期徒刑或
七年以上有期徒刑，併科新臺幣一千萬元以下罰金。
未經許可，持有、寄藏或意圖販賣而陳列第一項所列槍枝者，處
三年以上十年以下有期徒刑，併科新臺幣七百萬元以下罰金。
第一項至第三項之未遂犯罰之。
槍砲彈藥刀械管制條例第十二條
未經許可，製造、販賣或運輸子彈者，處一年以上七年以下有期
徒刑，併科新臺幣五百萬元以下罰金。
未經許可，轉讓、出租或出借子彈者，處六月以上五年以下有期
徒刑，併科新臺幣三百萬元以下罰金。
意圖供自己或他人犯罪之用，而犯前二項之罪者，處三年以上十
年以下有期徒刑，併科新臺幣七百萬元以下罰金。
未經許可，持有、寄藏或意圖販賣而陳列子彈者，處五年以下有
期徒刑，併科新臺幣三百萬元以下罰金。
第一項至第三項之未遂犯罰之。
